# 关于全资子公司由于增资而丧失控制权后，原内部销售业务抵消问题

提问人：大头爸爸 时间：2017-08-10 22:23:03
陈版主及各位老师，A公司为上市公司， 16 年 1 月投资设立B公司，100%持股。 3 月A公司、B公司和C融资租赁公司签订相关协议，A销售产品 5000 万，成本 4200 万，C公司支付货款给A.然后C公司将产品租给B公司，B公司作为固定资产管理。如果股权结构没有变化，A编制合并报表，此业务应为售后回租，合并层面不能确认收入。但是如果 16 年 11 月B公司接受D公司出资，D占60%，A公司降到40%股份。请问编制 16 年全年的报告，在合并层面，A公司的收入能否确认？如能确认，是全部确认，还是确认一部分。谢谢。

回答人：chenyiwei
A丧失对B控制权时，原先未实现的顺流交易损益将全部实现，后续剩余股权转为权益法核算时，不再对该项内部交易损益进行抵销处理。

提问人：大头爸爸 时间：2017-08-11 09:32:55
请问陈版，您说顺流交易损益全部实现，那么此案例中，在合并层面，是确认销售的损益还是投资损益。

回答人：chenyiwei
将实现的顺流交易损益体现在合并报表层面的投资收益中，不是确认销售利润，是并入投资收益。